臺灣臺北地方法院刑事判決　
110年度交易字第55號
公  訴  人  臺灣臺北地方檢察署檢察官
被      告  楊昇穎



上列被告因過失傷害案件，經檢察官聲請簡易判決處刑（110年
度偵字第18484號），本院認不宜逕以簡易判決處刑（110年度交
簡字第507號），改依通常程序審理，嗣被告於準備程序時就被
訴事實為有罪之陳述，經本院告以簡式審判程序之旨，並聽取當
事人之意見後，裁定改行簡式審判程序，並判決如下：
    主  文
楊昇穎犯過失傷害罪，處拘役肆拾日，如易科罰金，以新臺幣壹
仟元折算壹日。
    事實及理由
一、楊昇穎於民國109年12月20日19時23分許，駕駛車號00-0000
     號自小客車，沿臺北市中山區長春路由西往東方向行駛於
    外側第2車道，行經長春路3巷巷口時，本應注意汽車迴轉前
    應暫停並顯示左轉燈光或手勢，看清無來往車輛，始得迴轉
    ，且依當時天候雨、夜間自然光線、柏油路面濕潤、路面無
    缺陷、無障礙物、視距良好，復依其智識、精神狀態、車況
    正常等並無不能注意之情形，竟疏未注意及此，即貿然往左
    迴轉，適同向左側由曹鈞翔騎乘車號000-0000號普通重型機
    車直駛至該路口，因見狀閃避不及而追撞楊昇穎之前揭自小
    客車左後車身，致曹鈞翔人車倒地，並受有頭部外傷併頭皮
    挫傷、右手多處與唇部、臉部多處撕裂傷、四肢及臉部多處
    擦挫傷之傷害。案經曹鈞翔訴由臺北市政府警察局中山分局
    報告臺灣臺北地方檢察署檢察官偵查後聲請簡易判決處刑。
二、上開犯罪事實，業據被告楊昇穎於本院準備、審理程序時均
    坦承不諱（見本院110年度交易字第55號卷，下稱本院卷，
    第66頁、第72頁），核與證人即告訴人曹鈞翔於警詢之證述
    大致相符（見臺灣臺北地方地檢署110年度偵字第18484號卷
    ，下稱偵字卷，第10至12頁頁），並有道路交通事故現場圖
    、臺北市政府警察局中山分局交通分隊道路交通事故補充資
    料表、交通事故談話紀錄表、道路交通事故調查報告表㈠㈡、
    道路交通事故當事人登記聯單、臺北市政府警察局交通警察
    大隊道路交通事故初步分析研判表、馬偕紀念醫院診斷證明
    書2紙、監視器影像畫面與車輛照片9張、臺北市車輛行車事
    故鑑定會鑑定意見書1份、本院勘驗筆錄暨擷圖照片16張附
    卷可稽（見偵卷第13至14頁、第16至17頁、第25至36頁；本
    院卷第67至68頁、第81至88頁），足認被告自白與事實相符
    ，堪予採信。
三、按汽車迴車前，應暫停並顯示左轉燈光或手勢，看清無來往
    車輛，並注意行人通過，始得迴轉，道路交通安全規則第10
    6條第5款定有明文。查被告係合法領有普通小型車駕駛執照
    之人，其於駕駛上開自用小客車時自應知悉並遵守上述規定
    ，而依前揭肇事現場照片、監視器影像畫面列印資料所示，
    本案車禍事故發生時天候雨、日間自然光線、柏油路面濕潤
    、無缺陷、無障礙物、視距良好，被告並無不能注意之情事
    ，竟疏未注意告訴人所騎乘之機車是否接近、行車動向如何
    ，即率爾駕車往左迴轉，致告訴人撞擊其上揭自用小客車車
    身，被告對本案車禍事故之發生為有過失至明。且本案車禍
    事故經送臺北市交通事件裁決所鑑定結果亦認為被告駕駛自
    小客車，迴車時未看注意來往車輛，為肇事主因，有台北市
    交通事件裁決所110年2月25日北市裁鑑字第1103002117號函
    檢附之鑑定意見書存卷可考（見偵卷第15至17頁），亦同本
    院上開認定，可資參照。又告訴人確係因本案車禍事故而受
    有前開傷害，被告之過失行為，與告訴人受傷之結果，顯有
    相當之因果關係。綜上所述，本案事證明確，被告犯行洵堪
    認定，應依法論科。
四、核被告所為，係犯刑法第284條前段之過失傷害罪。又被告
    肇事後，於偵查犯罪之員警據報前往現場處理時，尚不知肇
    事者姓名，被告在場並當場承認為肇事人等情，有臺北市政
    府警察局道路交通事故肇事人自首情形紀錄表在卷可稽（見
    偵卷第33頁），揆諸前揭說明，被告符合自首之要件，爰依
    刑法第62條前段之規定，減輕其刑。爰審酌被告輕忽行車規
    則，駕車行駛於路上，對於道路交通安全一切情狀，本應謹
    慎注意，提高警覺，竟疏未注意相關安全規定，致生本案事
    故，造成告訴人受有前揭所載之傷害，所為實有不該；惟念
    被告坦承犯行之犯後態度，兼衡被告自述其碩士畢業之智識
    程度、從事金融保險業、月收入約新臺幣4萬元、未婚無子
    女、需撫養母親之家庭經濟狀況（見本院卷第76頁），暨告
    訴人所受傷勢狀況、因和解金額差距過大致未能達成和解，
    及告訴人就本案量刑之意見（見本院卷第67頁、第77頁）等
    一切情狀，量處如主文所示之刑，並諭知易科罰金之折算標
    準。
據上論斷，應依刑事訴訟法第452條、第284條之1、第273條之1
第1項、第299條第1項前段，刑法第284條前段、第62條前段、第
41條第1項前段，刑法施行法第1條之1第1項，判決如主文。
本案經檢察官邱曉華偵查後聲請簡易判決處刑，由檢察官葉芳秀
到庭執行公訴。
中　　華　　民　　國　　110 　年　　10　　月　　28　　日
                  刑事第十一庭  法　官　吳玟儒 
上正本證明與原本無異。 
如不服本判決應於收受送達後20日內向本院提出上訴書狀，並應
敘述具體理由；其未敘述上訴理由者，應於上訴期間屆滿後20日
內向本院補提理由書（均須按他造當事人之人數附繕本）「切勿
逕送上級法院」。告訴人或被害人如對於本判決不服者，應具備
理由請求檢察官上訴，其上訴期間之計算係以檢察官收受判決正
本之日期為準。 因疫情而遲誤不變期間，得向法院聲請回復原
狀。
                                書記官  曹尚卿
中　　華　　民　　國　　110 　年　　10　　月　　28　　日
附錄本案論罪科刑法條：
中華民國刑法第284條 
因過失傷害人者，處1年以下有期徒刑、拘役或10萬元以下罰金
；致重傷者，處3年以下有期徒刑、拘役或30萬元以下罰金。